【裁判字號】    96,訴,4433
【裁判日期】    970229
【裁判案由】    毒品危害防制條例
【裁判全文】
臺灣高雄地方法院刑事判決              96年度訴字第4433號
公  訴  人  臺灣高雄地方法院檢察署檢察官
被      告  甲○○
上列被告因違反毒品危害防制條例案件，經檢察官提起公訴（96
年度毒偵字第8019號），本院合議庭裁定由受命法官獨任進行簡
式審判程序，茲判決如下：
    主  文
甲○○施用第一級毒品，累犯，處有期徒刑壹年，減為有期徒刑
陸月，如易科罰金，以新臺幣壹仟元折算壹日。
    事  實
一、甲○○前因施用毒品案件，經本院以94年度毒聲字第688 號
    裁定令入戒治處所施以強制戒治，嗣因認無繼續執行戒治之
    必要，於民國93年11月25日強制戒治執行完畢釋放，並經臺
    灣高雄地方法院檢察署檢察官於94年1 月6 日以94年度戒毒
    偵字第13號為不起訴處分確定。又前因違反肅清煙毒條例等
    案件，經臺灣高等法院高雄分院以86年度上訴字第624 號判
    決有期徒刑3 年5 月確定，復因違反麻醉藥品管理條例案件
    ，經本院以86年度訴字第1357號判決判處有期徒刑3 月確定
    ，上開二案件並經臺灣高等法院高雄分院以87年度聲字第82
    號裁定定其應執行刑為有期徒刑3 年7 月，再因違反麻醉藥
    品管理條例案件，經本院以85年度易字第8786號判決判處有
    期徒刑5 月確定，嗣上開有期徒刑3 年7 月、5 月與前違反
    肅清煙毒條例撤銷假釋後之殘刑2 年6 月又21日接續執行，
    繼於89年7 月25日縮短刑期假釋出監，甫於92年10月28日假
    釋期滿未經撤銷視為執行完畢。詎其仍不知戒絕毒癮，明知
    海洛因經公告列為毒品危害防制條例第2 條第2 項第1 款之
    第一級毒品，不得非法持有、施用，復基於施用第一級毒品
    海洛因之犯意，於前揭強制戒治執行完畢釋放後5 年內之96
    年4 月22日下午6 時許，在其位於高雄縣美濃鎮○○街13之
    7 號住處內，以將海洛因摻入香煙內吸食煙霧之方式，施用
    第一級毒品海洛因1 次。嗣於同年月23日下午3 時30分許，
    因另犯竊盜案件而為警在其前揭住處前拘提到案，繼經警採
    集尿液送驗後，始查知上情。
二、案經高雄縣政府警察局旗山分局報請臺灣高雄地方法院檢察
    署檢察官偵查起訴。
    理  由
一、按本件被告甲○○所犯係死刑、無期徒刑、最輕本刑為3 年
    以上有期徒刑以外之罪，其於準備程序就前揭被訴事實為有
    罪之陳述，經受命法官告知簡式審判程序之旨，並聽取其與
    公訴人之意見後，本院認無不得或不宜改依簡式審判程序進
    行之處，爰依刑事訴訟法第273 條之1 第1 項、第284 條之
    1 規定，裁定本件由受命法官獨任進行簡式審判程序，合先
    敘明。
二、訊據被告甲○○對於在上揭時、地，以上述方式施用第一級
    毒品海洛因1 次之事實坦承不諱，且查：
    (一)被告為警查獲時，於96年4 月23日下午4 時30分許所採集
      之尿液，經送驗結果，確呈嗎啡陽性反應，有臺灣檢驗科
      技股份有限公司96年5 月7 日報告編號KＺ000000000000號
      濫用藥物尿液檢驗報告及代號與真實姓名對照表各1 紙在
      卷可稽（警卷第4 、5 頁參照）。是被告前揭自白與事實
      相符，應堪採為被告有罪之證據，則被告施用第一級毒品
      海洛因1 次之犯行，堪以認定。
    (二)又被告前因施用毒品案件，經本院以94年度毒聲字第688
      號裁定令入戒治處所施以強制戒治，嗣因認無繼續執行戒
      治之必要，於93年11月25日強制戒治執行完畢釋放，並經
      臺灣高雄地方法院檢察署檢察官於94年1 月6 日以94年度
      戒毒偵字第13號為不起訴處分確定之事實，有本院被告院
      內索引卡紀錄表、臺灣高等法院被告前案紀錄表各1 份在
      卷足參，其於前案強制戒治執行完畢釋放後，5 年內再犯
      本件施用毒品罪之事實，事證明確，應予依法論罪科刑。
三、查海洛因係毒品危害防制條例第2 條第2 項所稱之第一級毒
    品，不得非法持有、施用。核被告所為，係犯毒品危害防制
    條例第10條第1 項之施用第一級毒品罪。其施用第一級毒品
    前，持有海洛因之低度行為，應為施用之高度行為所吸收，
    不另論罪。查被告前因違反肅清煙毒條例等案件，經臺灣高
    等法院高雄分院以86年度上訴字第624 號判決有期徒刑3 年
    5 月確定，復因違反麻醉藥品管理條例案件，經本院以86年
    度訴字第1357號判決判處有期徒刑3 月確定，上開二案件並
    經臺灣高等法院高雄分院以87年度聲字第82號裁定定其應執
    行刑為有期徒刑3 年7 月，再因違反麻醉藥品管理條例案件
    ，經本院以85年度易字第8786號判決判處有期徒刑5 月確定
    ，嗣上開有期徒刑3 年7 月、5 月與前違反肅清煙毒條例撤
    銷假釋後之殘刑2 年6 月又21日接續執行，繼於89年7 月25
    日縮短刑期假釋出監，甫於92年10月28日假釋期滿未經撤銷
    視為執行完畢之事實，有本院被告院內索引卡紀錄表、臺灣
    高等法院被告前案紀錄表各1 份附卷可參，其受有期徒刑之
    執行完畢，5 年以內故意再犯本件有期徒刑以上之罪，為累
    犯，應依刑法第47條第1 項規定加重其刑。爰審酌被告前因
    施用毒品案件經強制戒治執行完畢釋放後，再因施用毒品案
    件經本院判刑確定，有前揭臺灣高等法院被告前案紀錄表1
    份附卷可憑，竟仍未能徹底戒絕毒品，復犯本案施用毒品，
    顯見其無戒毒悔改之意，惟念其施用毒品之次數、施用毒品
    乃自戕一己之身體健康，尚未對他人造成危害，且犯後已坦
    承犯行，態度良好等一切情狀，量處如主文所示之刑，以資
    懲戒。末查，本件被告之犯罪時間為96年4 月22日，而於被
    告犯罪後，中華民國96年罪犯減刑條例業於96年6 月15日經
    立法院三讀通過，並經總統府公布生效，則本件被告犯罪之
    時點既在96年4 月24日之前，且其所犯之罪核與中華民國96
    年罪犯減刑條例第2 條第1 項之規定相符，復無同條例第3
    條之除外情事存在，自應依該條例第2 條第1 項第3 款、第
    7 條之規定，減其宣告刑二分之一，並依法諭知其宣告刑及
    減得之刑，及依同條例第9 條之規定，於考量被告之年齡、
    學歷、職業及家庭經濟狀況等情後，諭知以新臺幣1,000 元
    折算1 日之易科罰金折算標準。
據上論斷，應依刑事訴訟法第273 之1 第1 項、第284 條之1 、
第299 條第1 項前段，毒品危害防制條例第10條第1 項，刑法第
11條前段、第47條第1 項、第41條第1 項前段，中華民國96年罪
犯減刑條例第2 條第1 項第3 款、第7 條、第9 條，判決如主文
。
本案經檢察官李佳韻到庭執行職務。
中    華    民    國    97    年     2    月    29    日
                    刑事第八庭  法  官  陳振嘉
以上正本證明與原本無異。
如不服本判決應於收受本判決後10日內向本院提出上訴書狀，並
應敘述具體理由，如未敘述上訴理由者，應於上訴期間屆滿後20
日內補提理由書狀於本院（均須按他造當事人之人數附繕本）「
切勿逕送上級法院」。
中    華    民    國    97    年    2     月    29    日
                                書記官  顏宗貝
附錄本案判決論罪科刑法條：
毒品危害防制條例第10條第1項
施用第一級毒品者，處6 月以上5 年以下有期徒刑。


司法院資訊處製作；財團法人民間司法改革基金會備份。
